【裁判字號】    97,訴,1411
【裁判日期】    971125
【裁判案由】    違反毒品危害防制條例
【裁判全文】
臺灣屏東地方法院刑事判決              97年度訴字第1411號
公  訴  人  臺灣屏東地方法院檢察署檢察官
被      告  甲○○
                      號
上列被告因違反毒品危害防制條例案件，經檢察官提起公訴（97
年度毒偵字第1895號），被告就被訴事實為有罪之陳述，本院裁
定行簡式審判程序，判決如下：
    主  文
甲○○施用第一級毒品，累犯，處有期徒刑壹年。又施用第二級
毒品，累犯，處有期徒刑陸月。應執行有期徒刑壹年肆月。
    事  實
一、甲○○前曾於民國94年間因違反毒品危害防制條例案件，經
    臺灣高等法院高雄分院以94年度上訴字第1394號判決判處有
    期徒刑1 年、7 月，應執行有期徒刑1 年4 月確定；復於95
    年間因違反毒品危害防制條例案件，經本院以95年度訴字第
    249 號判決判處有期徒刑10月、5 月，應執行有期徒刑1 年
    1 月確定，上開各徒刑嗣經本院以95年度聲字第844 號裁定
    應執行有期徒刑2 年5 月，經減刑後於96年7 月16日執行完
    畢。另其於93年間因施用毒品案件，經本院以93年度毒聲字
    第282 號裁定送觀察、勒戒後，認無繼續施用毒品之傾向，
    於93年10月5 日觀察、勒戒執行完畢釋放，由臺灣屏東地方
    法院檢察署檢察官以93年度毒偵緝字第125 號、93年度毒偵
    字第1694號不起訴處分確定。詎甲○○猶不知悛悔，於觀察
    、勒戒執行完畢釋放後5 年內，復基於施用第二級毒品甲基
    安非他命之犯意，於97年7 月3 日某時，在位於屏東縣屏東
    市東山河社區之友人住處，以將第二級毒品甲基安非他命置
    於玻璃球內加熱燒烤再吸食所產生煙霧之方式，施用第二級
    毒品甲基安非他命1 次。甲○○並另基於施用第一級毒品海
    洛因之犯意，於97年7 月5 日11時許，在屏東縣屏東市○○
    ○路○段93巷64弄21號，以將第一級毒品海洛因加水再以注
    射針筒注入體內之方式，施用第一級毒品海洛因1 次。嗣於
    97年7 月7 日11時25分許，在屏東縣萬丹鄉○○路，因騎乘
    機車未戴安全帽為警盤查，經警見其手臂有注射痕跡且知其
    有毒品之前科紀錄向其詢問，甲○○乃坦承施用毒品並同意
    採尿送驗而查獲。
二、案經屏東縣政府警察局屏東分局報請臺灣屏東地方法院檢察
    署檢察官偵查起訴。
    理  由
一、本件被告甲○○所犯係死刑、無期徒刑、最輕本刑為3 年以
    上有期徒刑以外之罪，其於準備程序中就被訴事實為有罪之
    陳述，經法官告知簡式審判程序之旨，並聽取當事人之意見
    後，本院認為適宜由受命法官獨任進行簡式審判程序。
二、上揭事實，業據被告甲○○於警詢時、偵查中及本院審理時
    坦承不諱，且被告為警所採集之尿液檢體，經送請臺灣檢驗
    科技股份有限公司以酵素免疫分析法及氣相層析質譜儀法檢
    驗，結果呈甲基安非他命及嗎啡陽性反應，有該公司濫用藥
    物尿液檢驗報告1 紙在卷足憑（見警卷第13頁），堪信被告
    上開自白確與事實相符。又被告先前如事實欄所載，其於93
    年間因施用毒品案件，經本院以93年度毒聲字第282 號裁定
    送觀察、勒戒後，認無繼續施用毒品之傾向，於93年10月5
    日觀察、勒戒執行完畢釋放，由臺灣屏東地方法院檢察署檢
    察官以93年度毒偵緝字第125 號、93年度毒偵字第1694號不
    起訴處分確定等情，有全國施用毒品案件紀錄表及臺灣高等
    法院被告前案紀錄表在卷足憑，本件事證已臻明確，被告於
    觀察、勒戒執行完畢釋放後5 年內，再犯本件施用第一級毒
    品海洛因及第二級毒品甲基安非他命之犯行洵堪認定。
三、查海洛因為毒品危害防制條例第2 條第2 項第1 款明定之第
    一級毒品；甲基安非他命為同條例第2 條第2 項第2 款明定
    之第二級毒品，均不得持有及施用，核被告甲○○所為，係
    犯該條例第10條第1 項之施用第一級毒品罪及同條第2 項之
    施用第二級毒品罪。其施用前持有第一級毒品海洛因及第二
    級毒品甲基安非他命之低度行為，應分別為其施用第一級毒
    品海洛因及第二級毒品甲基安非他命之高度行為所吸收，不
    另論罪。被告所犯施用第一級毒品罪及施用第二級毒品罪2
    罪間，犯意個別、行為互殊，應予分論併罰。被告前於94年
    間因違反毒品危害防制條例案件，經臺灣高等法院高雄分院
    以94年度上訴字第1394號判決判處有期徒刑1 年、7 月，應
    執行有期徒刑1 年4 月確定；又於95年間因違反毒品危害防
    制條例案件，經本院以95年度訴字第249 號判決判處有期徒
    刑10月、5 月，應執行有期徒刑1 年1 月確定，上開各徒刑
    嗣經本院以95年度聲字第844 號裁定應執行有期徒刑2 年5
    月，經減刑後於96年7 月16日執行完畢等情，有臺灣高等法
    院被告前案紀錄表1 份在卷可稽，其於受徒刑之執行完畢，
    5 年以內故意再犯本件有期徒刑以上之罪，為累犯，所犯2
    罪均應依刑法第47條第1 項之規定加重其刑。爰審酌被告前
    經觀察、勒戒後，仍未戒斷其施用毒品之惡習，並參酌其素
    行狀況、犯罪之動機、目的、手段、所生戕害其身心情形及
    犯罪後坦承犯行，態度尚非惡劣等一切情狀，分別就其施用
    第一級毒品海洛因及第二級毒品甲基安非他命犯行，量處如
    主文所示之刑，並定其應執行之刑，以資懲儆。
據上論斷，應依刑事訴訟法第299 條第1 項前段、第273 條之1
第1 項，毒品危害防制條例第10條第1 項、第2 項，刑法第11條
前段、第47條第1 項、第51條第5 款，判決如主文。
本案經檢察官李侑姿到庭執行職務。
中    華    民    國    97    年    11    月    25    日
                  刑事第五庭    法  官  林家聖
以上正本證明與原本無異。
如不服本判決應於收受判決後10日內向本院提出上訴書狀，並應
敘述具體理由；其未敘述上訴理由者，應於上訴期間屆滿後20日
內向本院補提理由書（均須按他造當事人之人數附繕本）「切勿
逕送上級法院」。
中    華    民    國    97    年    11    月    25   日
                                書記官  陳蓉柔
附錄本判決論罪科刑法條全文：
毒品危害防制條例第10條
施用第一級毒品者，處六月以上五年以下有期徒刑。
施用第二級毒品者，處三年以下有期徒刑。


司法院資訊處製作；財團法人民間司法改革基金會備份。
